【裁判字號】    97,消債抗,5
【裁判日期】    970831
【裁判案由】    抗告
【裁判全文】
臺灣桃園地方法院民事裁定             97年度消債抗字第5號
抗  告  人  甲○○
                        樓
上列抗告人聲請更生事件，對於本院民國97年5 月30日97年度消
債更字第3 號所為裁定，提起抗告，本院裁定如下：
    主  文
原裁定廢棄。
    理  由
一、按關於更生或清算之程序，除本條例別有規定外，準用民事
    訴訟法之規定，消費者債務清理條例第15條定有明文。又按
    認抗告為有理由者，應廢棄原裁定，自為裁定，必要得命原
    法院或審判長更為裁定，民事訴訟法第492 條亦定有明文。
二、抗告意旨略以：原裁定命抗告人補正之資料，乃共達15項問
    題之多，是以牽涉收集資料、整理，研究之時間較長，本需
    相當時日準備，且抗告人已盡最大之能力補正，並無原裁定
    所認定之拒絕配合及欠缺清理債務之誠意之情事，為此提出
    抗告，請求廢棄原裁定，發回更審等語。
三、本件原裁定係於民國97年4 月30日以抗告人具狀聲請更生，
    惟並未提出如原裁定附表所示之關係文件、補充陳述、或相
    關證明，致原審法院無從審酌本件是否確有更生原因存在為
    由，裁定命抗告人於裁定送達後15日內補正上開資料，並以
    上開裁定已於97年5 月8 日合法送達抗告人，惟抗告人逾期
    未補正，即於同年月30日裁定駁回抗告人更生之聲請等情。
四、惟查，原裁定於97年4 月30日裁定命抗告人補正之事項，計
    有15項之多，此有原裁定1 份附卷可參，足見抗告人確實需
    相當時日準備收集及整理資料。再者，原裁定雖係於97年5
    月30日駁回抗告人更生之聲請，惟抗告人僅相隔5 日後即刻
    於同年6 月4 日向原審提出補正呈報狀，且觀其補正狀所提
    出之證物亦多達12件之多，此有呈報狀1 份附卷可稽，堪認
    抗告人已盡力補正。況且原審命補正之裁定上亦註記「本件
    不得抗告」，是抗告人顯無從對於命補正之期限表示意見並
    請求延展補正之時間。綜上所述，尚難認抗告人有拒絕配合
    本件協力行為及欠缺清理債務之誠意之情事，是原裁定以此
    為由，駁回抗告人之聲請更生，容有未洽。故抗告意旨執此
    指摘原裁定不當，求予廢棄，為有理由，應由本院將原裁定
    廢棄。又原裁定係以抗告逾期未補正之事由而於程序上駁回
    更生之聲請，但並未就聲請更生之實體事項為審酌，故本院
    認應發回由原審再予審酌更為適法之裁定，以兼顧抗告人之
    審級利益，併此敘明。
五、依消費者債務清理條例第15條、民事訴訟法第492 條，裁定
    如主文。
中    華    民    國    97    年    8     月    31    日
              民事第二庭  審判長法  官  劉克聖
                                法  官  石有為
                                法  官  黃漢權
以上正本係照原本作成
如對本裁定抗告須於裁定送達後10日內向本院提出抗告狀
中    華    民    國    97    年    8     月    31    日
                                書記官  羅美英


司法院資訊處製作；財團法人民間司法改革基金會備份。
